【裁判字號】    97,重附民,4
【裁判日期】    971031
【裁判案由】    損害賠償
【裁判全文】
臺灣基隆地方法院民事判決             97年度重附民字第4號
原      告    美商微軟公司 Microsoft Cororation
                      2 U..
                      09室
訴訟代理人  黃璽麟律師
            張家賓律師
被      告  秋葉原電視遊樂器專賣店即乙○○
            丙○○
            甲○○
上列當事人間因違反著作權法案附帶民事訴訟請求侵權行為損害
賠償事件，本院於中華民國97年10月17日言詞辯論終結，判決如
下：
    主      文
被告應連帶給付原告新台幣伍億捌仟壹佰陸拾萬元，及自民國九
十七年年二月二十七日起至清償日止，按年利率百分之五計算之
利息。
被告應連帶負擔費用，將本件刑事最後事實審判決書主文與事實
欄及本件民事最後事實審判決書主文欄，以長二十五公分、寬十
九公分之篇幅，登載於經濟日報第一版下半頁一日。
被告應連帶負擔費用，將如附件所示道歉啟事，以長二十五公分
、寬十九公分之篇幅，登載於經濟日報第一版下半頁一日。
訴訟費用由被告連帶負擔。
本判決第一項於原告以新臺幣壹億玖仟佰玖拾萬元為被告供擔
保後，得假執行。
    事實及理由
壹、程序方面：被告未於言詞辯論期日到場，核無民事訴訟法第
              386 條所列各款情形，應依原告之聲請，由其一
              造辯論而為判決。
貳、實體方面：
一、原告起訴主張：
  (一)被告乙○○係止設基隆市○○區○○路51號4 樓「秋葉原電
    視遊樂器專賣店」獨資商號之負責人，被告丙○○、甲○○
    分別係其僱用之店長反及店員，其等未經原告之同意或授權
    ，擅自出售內含原告享有著作權之XBOX遊戲軟體之盜版光碟
    ，造成原告損害，被告上開侵害原告著作財產權及商標權之
    行為，嗣於96年7月26 日經基隆市港務警察局持鈞院搜索票
    在被告乙○○開設於基隆市○○區○○路51號4 樓之「秋葉
    原電視遊樂器材專賣店」搜索警查扣如附件一所示之65種盜
    版XBOX系統遊戲光碟共計284片，而經鈞院刑事庭於97年5月
    5日判刑確定。
  (二)被告侵害原告商標權情形：
    原告享有「MICROSOFT」、「XBOXLIVE」「XBOX360」、」商
    標專用權，被告經查扣之盜版XBOX光碟片上明顯標示有上開
    商標，且置入改裝XBOX遊戲主機執行時，讀取之螢幕均會顯
    示出「Xbox Live」 商標。故被告明知未得原告同意或授權
    ，擅自於上開軟體遊戲上使用原告享有商標專用權之商標，
    並予販賣，確有侵害原告之商標權。
  (三)原告請求之損害賠償數額：
    (1)著作權法部分：
      被告明知上開遊戲軟體及「XBOX Development Kit」為原
      告享有著作權之電腦程式著作，竟故意重製、散布，販賣
      予不特定人牟利，其行為屬故意且情節重大，原告所受實
      際損害難以精確估計，爰依著作權法第88條第3 項規定請
      求損害賠償。就原告等將非法重製XBOX遊戲軟體光碟出佶
      予不特定之消費者，該行為已造成無數非法製之軟體在外
      流通，侵害原告軟體著作權範圍絕對超過被告乙○○所開
      設之「秋葉原電視遊樂器專賣店」營業處內所查獲之光碟
      片，請求依情節最重大之500 萬元酌定賠償金，亦即被告
      應連帶給付原告65種軟體受侵害之損害賠償額共計新臺幣
      （下同）3 億2500萬元。
    (2)商標法部分：
      被告未經原告授權，於284片盜版光碟內使用原告上開4
        個商標，查扣商品之零售單價每片150 元。被告意圖銷
        售而故意侵害原告商標權之情節重大，爰依商標法第63
        條第1項第3款規定，請求按零售單價1500倍計算損害賠
        償金額，被告應賠償原告2億5500萬元（150×1500×28
        4×4）。
      另系爭盜版產品品質低劣，足以讓人產生原告XBOX遊戲
        軟體品質不佳之聯想，且被告低價販售盜版軟體，破壞
        原告定價策略，造成原告商譽之嚴重損害，爰依商標法
        第63條第3項規定，請求被告賠償100萬元之商譽損失。
    (3)判決書登報之請求：
      依著作權法第89條、第99條規定，原告得請求被告連帶負
      擔費用，將判決書內容登報。
    (4)道歉啟事之請求：
      被告非販售內含XBOX遊戲軟體光碟片並出售之，已侵害原
      告之名譽，爰依民法第195條第1項規定，請求被告為回復
      名譽之適當處分，自費於報紙刊登如附件內容所示之道歉
      啟事。
  (四)綜上，原告爰本於侵權行為損害賠償法律關係及著作權法、
    商標法之規定，為訴之聲明並求為判決：
    (1)被告應連帶給付原告5 億8160萬元，並自起訴狀繕本送達
      翌日起至清償日止按年利率5％計算之利息。
    (2)被告應連帶負擔費用，將本件刑事最後事實審判決書主文
      與事實欄及本件民事最後事實審判決書主文欄，以長25公
      分、寬19公分之篇幅，登載於經濟日報第1版下半頁1日。
    (3)被告應連帶負擔費用，將如附件所示之道歉啟事，以長25
      公分、寬19公分之篇幅，登載於經濟日報第1版下半頁1日
      。
    (4)並陳明願供擔保請准宣告假執行。
三、被告乙○○、丙○○經合法送達，均未於言詞辯論期日到場
    ，亦未提出書狀作何聲明或陳述。
四、被告甲○○經合法送達，未於言詞辯論期日到場，惟提出書
    抗辯：其係從老闆之命而販售若干被指非法之光碟，其亦不
    詳其實際數量或藏放之處，足見其涉案程度甚淺，可責性不
    高，現其已離該專賣店，願以自他處打工3 個月可能取得之
    全部薪資，約6萬元之金額賠償原告等語，資為抗辯，並聲
    明：原告對於被告甲○○之請求於超過6萬元之範圍均駁回
    。
五、本院之判斷：
  (一)原告主張被告侵害其著作權及商標權之事實，業據其提出勘
    驗光碟片整理表、經濟部智慧財產局商標檢索資料各乙份為
    證，並經本院依職權調閱本院96年度易字第837 號刑事卷宗
    全卷（卷內有「XBOX Development Kit」程式碼著作權證明
    文件、XBOX 商標註冊證、商標資料檢索資料等影本及XBOX
    遊戲螢幕執行畫面）查核屬實，參酌本院96年度易字第837
    號刑事判決亦為相同之認定，並以被告共同明知係侵害著作
    權之重製光碟而散布之方法侵害他人之著作財產權，分別處
    以被告乙○○有期徒刑8月、被告丙○○有期徒刑7月、被告
    甲○○有期徒刑6月，並均宣告緩刑3年，被告復均未表爭執
    ，自堪信原告之主張為真實。
  (二)按因故意或過失，不法侵害他人之權利者，負損害賠償責任
    ；數人共同不法侵害他人之權利者，連帶負損害賠償責任﹔
    不能知其中孰為加害人者，亦同。造意人及幫助人，視為共
    同行為人。不法侵害他人之身體、健康、名譽或自由者，被
    害人雖非財產上之損害，亦得請求賠償相當之金額，民法第
    184條第1項前段、第185條、第195條第1 項前段規定甚明。
    是原告主張應負共同侵權行為損害賠償責任，依法有據。查
    ，原告主張，因被告共同侵害原告著作權所生實際損害額不
    易證明，請求依著作權法第88條第3 項規定酌定賠償額，因
    被告之侵害屬故意且情節重大，故應就被告侵害原告自行發
    行之65種遊戲軟體著作權，按每種軟體500 萬元計算；又被
    告侵害原告商標權部分，請求依商標法第63條第1項第3款規
    定，按零售單價1500倍計算被告之賠償金額，並依同條第3
    項規定，命被告賠償原告業務上信譽所受損害100 萬元；另
    請求依著作權法第89條、第99條規定，命被告負擔費用，將
    本件民事及刑事判決書內容登載於報紙，並依民法第195 條
    第1 項規定，命被告為回復原告名譽之適當處分，於報紙刊
    登如附件內容所示之道歉啟事等語，為被告所不爭執，是原
    告之請求自非無據。
  (三)從而，原告依侵權行為之法律關係及著作權法、商標法上開
    規定，請求被告應連帶給付5億8160萬元及自起訴狀繕本送
    達翌日即97年2月27日起至清償日止按年利率5％計算之利息
    ，並負擔費用，將本件刑事最後事實審判決書主文與事實欄
    及
    本件民事最後事實審判決書主文欄，以長25公分、寬19 公
    分之篇幅，登載於經濟日報第1版下半頁1日，另負擔費用，
    將如附件所示之道歉啟事，以長25公分、寬19公分之篇幅，
    登載於經濟日報第1版下半頁1日，為有理由，應予准許。又
    原告陳明願供擔保以代釋明聲請宣告假執行，核無不合，爰
    酌定相當擔保金額，准予宣告假執行。被告甲○○辯稱其涉
    案程度甚淺，可責性不高，原告請求超過6萬元部分無理由
    ，即不足採。
六、本件事證業已明確，兩造其餘主張陳述及所提出之證據，經
    本院審酌後，認均不足以影響本判決之結果，均毋庸再予論
    述，附此敘明。
七、原告陳明願供擔保請准宣告假執行，核無不合，爰就主文第
    1項部分酌定相當之擔保金額准許之。
八、據上論結，原告之訴為有理由，依民事訴訟法第385條第1項
    前段、第85條第2項、第390條第2項，判決如主文。
中    華    民    國    97    年    10    月    31    日
                  刑事第三庭法    官  林淑鳳
以上正本證明與原本無異。
對本判決上訴，須於判決送達後20日內向本院提出上訴狀，並按
他造當事人之人數附具繕本。
中    華    民    國    97    年    11    月    4     日
                            書 記 官  王靜敏


司法院資訊處製作；財團法人民間司法改革基金會備份。
